【裁判字號】    98,訴,611
【裁判日期】    980423
【裁判案由】    其他請求
【裁判全文】
臺北高等行政法院裁定
                                       98年度訴字第611號
原      告  甲○○
上列原告與被告交通部公路總局第一區養護工程處間其他請求事
件，原告提起行政訴訟，本院裁定如下：
    主  文
原告之訴駁回。
訴訟費用由原告負擔。
    理  由
一、按起訴，應以訴狀表明當事人、起訴之聲明、訴訟標的及其
    原因事實。行政訴訟法第105 條第1 項定有明文。起訴之聲
    明為請求法院判決之事項，應具體明確；訴訟標的及其原因
    事實，為起訴之聲明所由生之事實上及法律上之主張。若起
    訴之聲明欠缺具體明確，或未對應起訴之聲明表明其事實上
    及法律上之主張，其起訴即為不合程式。經限期命補正而不
    補正或補正不完全者，起訴為不合法。又提起撤銷訴訟，以
    有違法行政處分存在而致自己之權益受損害為要件，觀行政
    訴訟法第4 條第1 項規定甚明。若對於非行政處分之函示，
    或主張他人權益受損，而提起撤銷訴訟，起訴亦不合法。又
    論罪科刑，對公務員如何考績或為免職、辭職等事件，均不
    屬行政法院之權限，若向行政法院起訴，即非合法。上述之
    不合法起訴，應依行政訴訟法第107 條第1 項第1 款、10款
    裁定駁回之。
二、本件原告以其為交通部公路總局給與科長，主辦待遇、退休
    等業務，並審核交通部公路總局及所屬人員待遇、退休、退
    職案件。於審核申訴案件時，發現被告交通部公路總局第一
    區養護工程處，依行政院人事行政局85年8 月15日第27410
    號函釋示勞動基準法第84條之適用，將某甲之公務員年資及
    勞工年資混合計算，致使其退休金減少，影響當事人權益。
    原告已將賠償金給付財團法人安南龍山寺基金會，得對被告
    提起行政訴訟等情，遂提起本訴，起訴聲明共列254 項，使
    用A4紙達2518頁。
三、經查聲明1 請求撤銷行政院人事行政局85年8 月15日第2741
    0 號函，不論該函為勞動基準法第84條如何適用之釋示，非
    行政處分，且依原告所述，其適用使某甲之退休金減少，非
    致原告之權益受損。是原告訴請撤銷，顯非合法。又聲明2
    請求確認撤銷行政院人事行政局85年8 月15日第27410 號函
    ，如為撤銷，業如上述，並不合法。確認撤銷並列，並不明
    確，經定期命補正，命補正裁定於98年4 月8 日送達，原告
    於98年4 月20日具補正狀，仍確認撤銷並列，顯未補正。又
    聲明5 、6 、8 、14至38請求對他人判處罪刑，聲明7 、9
    、10至13、42請求確認且對他人判處罪刑，聲明39請求他人
    考績丁等，聲明40請求他人免職，聲明41請求他人辭職，聲
    明43、44請求確認且他人免職，聲明45請求確認且他人考績
    丁等，46請求確認且他人辭職，均非本院之權限，起訴並非
    合法。又聲明3 、251 請求確認且支付全部賠償金，聲明4
    、252 請求確認且共同賠償所有之賠償金，聲明47請求確認
    且分配賠償金，聲明253 請求確認有求償權，聲明48至250
    請求確認且賠償一定之金額，均列983,214,021,689,716,
    662,640, 000‧‧‧‧（0 字緊接排列，密密麻麻達A4紙4
    、5 張有半），均不明確，經定期命補正，同上之補正狀，
    仍有命補正裁定所指不明確及未對應每一聲明說明理由之情
    形，且金額0 字以A4紙密密麻麻緊接排列，自頁7 至199 ，
    數不勝數，實非有效法律救濟之請求。至於聲明254 關於訴
    訟費用部分，本為職權裁判事項，無關起訴合法與否之論斷
    。本件起訴，參照前述規定與說明，其起訴於法不合，應予
    駁回。
四、依行政訴訟法第107 條第1 項第1 款、第10款、第104 條、
    民事訴訟法第95條、第78條，裁定如主文。
中    華    民    國    98    年    4     月    23    日
             台北高等行政法院第八庭
                        審判長法  官  蔡進田
                              法  官  林樹埔
                              法  官  闕銘富
上為正本係照原本作成。
如不服本裁定，應於送達後10日內，向本院提出抗告狀（須按他
造人數附繕本）。
中    華    民    國    98    年    4     月    23    日
                              書記官  黃倩鈺


司法院資訊處製作；財團法人民間司法改革基金會備份。
